智慧財產法院刑事判決
                                 100年度刑智上易字第96號
上　訴　人　胡銀生　　　　
即　被　告　　　　　　　　號
選任辯護人　李采霓律師
上列上訴人因違反商標法等案件，不服臺灣基隆地方法院99年度
智易字第15號，中華民國100 年7 月15日第一審判決（起訴案號
：臺灣基隆地方法院檢察署99年度偵字第3523號），提起上訴，
本院判決如下：
    主  文
原判決撤銷。
胡銀生犯商標法第82條之非法販賣侵害商標權之商品罪，累犯，
處有期徒刑陸月，如易科罰金，以新臺幣壹仟元折算壹日。扣案
如附表二編號一所示仿冒商標之商品均沒收。
    事  實
一、胡銀生曾因違反商標法案件，經臺灣臺北地方法院以93年度
    簡字第469 號判處拘役40日確定（不構成累犯）；另因違反
    商標法案件，經臺灣臺北地方法院以94年度簡字第286 號判
    處有期徒刑5 月，嗣經同法院以95年度簡上字第133 號駁回
    上訴而確定在案，於95年10月13日易科罰金執行完畢（構成
    累犯）。
二、胡銀生係金秋實業有限公司（設臺北市○○路○ 段61號1樓
    ，下稱金秋公司）負責人，營業項目為成衣服飾針織服裝買
    賣及有關前開項目進出口業務，其明知如附表一所示之商標
    名稱、圖樣，係美商．波露／羅蘭公司有限合夥（英文名稱
    ：THE POLO/LAUREN COMPANY,L.P.）向我國經濟部智慧財產
    局（下稱智慧局）或改制前之中央標準局申請註冊登記，經
    核准取得商標專用權之商標圖樣，分別指定使用於附表一所
    示之商品，且均在商標專用期間內（商標名稱、圖樣、註冊
    號數、專用期間及指定使用商品等，均詳如附表一所示），
    未得該商標權人之同意，不得於同一商品使用相同之註冊商
    標，亦不得將仿冒上開註冊商標之商品為販賣、輸入之行為
    。詎胡銀生竟基於販賣之意圖，於民國97年年初，向在新加
    坡從事成衣進出口、買賣之周聰樺（原判決誤載為「周聰華
    」，以每件約新臺幣（下同）30元之價格購買如附表二所示
    仿冒如附表一所列商標名稱、圖案之仿冒襯衫4,205 件（以
    下稱系爭扣案成衣）後，於97年6 月26日，以金秋公司名義
    ，委由不知情之某海運公司將系爭扣案成衣4,205 件自新加
    坡經基隆港輸入我國，並委請不知情之「華美報關股份有限
    公司」（以下稱華美報關行），於同年6 月30日以報單號碼
    AE/97/2600/5217 號進口報單向財政部基隆關稅局六堵分局
    （以下稱基隆關稅局）報運進口，嗣經該局查驗發現系爭扣
    案成衣疑似為仿冒商標之商品，隨機抽樣3 件送請商標權人
    鑑定屬仿冒商標之商品，而查悉上情。
三、案經法務部調查局航業海員調查處移送暨美商．波露/ 羅蘭
    公司有限合夥訴由臺灣基隆地方法院檢察署檢察官偵查起訴
    。
    理  由
一、證據能力部分：
  (一)按「被告以外之人於審判外之言詞或書面陳述，除法律有規
    定者外，不得作為證據」，刑事訴訟法第159 條第1 項定有
    明文。經查告訴代理人蘇芳儀律師、蔡靜瑜於偵訊中之言詞
    陳述，美商波露羅蘭公司於偵查中所提出之聲明書（含中譯
    文）1 份及真品照片8 張，分別係被告以外之人於審判外之
    言詞或書面陳述，均為傳聞供述，依法無證據能力，被告及
    辯護人於本院準備程序及審理程序均主張前開證據無證據能
    力，本院因認上開證據確無證據能力。惟按依刑事訴訟法第
    159 條第1 項規定之反面解釋，被告以外之人於審判中之言
    詞或書面陳述，得作為證據。本件告訴代理人蘇芳儀律師於
    原審審理中之陳述，為被告以外之人於審判中之言詞，且僅
    係就鑑定部分陳述意見，其陳述是否有理由仍應由法院依卷
    內證據而為認定，洵無妨害被告之防禦權之虞，本院亦認以
    之作為證據為適當，依前揭規定，上開陳述應有證據能力。
  (二)復按被告以外之人於偵查中向檢察官所為之陳述，除顯有不
    可信之情況者外，得為證據，刑事訴訟法第一百五十九條之
    一第二項規定明確。本件證人程恆毅於偵查中以證人身分向
    檢察官所為之供述，雖為被告以外之人於審判外之言詞陳述
    ，惟業經其具結在卷（見偵查卷第114 頁），與法定要件相
    符，本院亦認以之作為證據為適當，依前揭規定，上開陳述
    應有證據能力。
  (三)再按依刑事訴訟法第198 條規定，鑑定人由審判長、受命法
    官或檢察官就下列之人選任一人或數人充之：一就鑑定事項
    有特別知識經驗者，二經政府機關委任有鑑定職務者。查台
    灣迪生公司鑑定報告書及商品估價報告書（見偵查卷第21至
    23頁）、鑑定報告書（見偵查卷第82至85頁）、駐美投資貿
    易服務處99年4 月16日美紐經字第09900000850 號函轉述經
    Bea Gaumew進行檢驗後，由Ian Nash來函之檢驗結果（見偵
    查卷第11 5至116 頁），均係未經審判長、受命法官或檢察
    官選任為鑑定人所為之鑑定，與上揭法條規定不符，亦屬被
    告以外之人於審判外之書面陳述，無證據能力。
  (四)末按被告以外之人於審判外之言詞或書面陳述，除法律有規
    定者外，不得作為證據；又被告以外之人於審判外之陳述，
    雖不符刑事訴訟法第159 條之1 至第159 條之4 之規定，而
    經當事人於審判程序同意作為證據，法院審酌該言詞陳述或
    書面陳述作成時之情況，認為適當者，亦得為證據；另當事
    人、代理人或辯護人於法院調查證據時，知有第159 條第1
    項不得為證據之情形，而未於言詞辯論終結前聲明異議者，
    視為有前項之同意，刑事訴訟法第159 條第1 項、第159 條
    之5 分別定有明文。查本案除上述不具證據能力之證據外，
    其餘下列所引用之供述及非供述證據，經本院依法踐行調查
    證據程序，檢察官、被告、辯護人均不爭執各該證據之證據
    能力（見本院卷第60頁至63頁、第98至101 頁），且亦查無
    依法應排除其證據能力之情形，本院審酌上開證據資料製作
    時之情況，尚無違法不當及證明力明顯過低之瑕疵，亦認為
    以之作為證據應屬適當，是依刑事訴訟法第159 條之4 、第
    159 條之5 規定意旨，後述所引用證據之證據能力均無疑義
    。
二、訊據被告胡銀生固坦承於97年6 月26日以金秋公司名義，將
    使用如附表一所示之商標名稱、圖案之襯衫4,205 件自新加
    坡經基隆港輸入我國，並委請華美報關行於同年6 月30日以
    報單號碼AE/97/2600/5217 號進口報單向基隆關稅局報運進
    口之事實不諱，惟矢口否認有何違反商標法之犯行，略以：
    扣案之成衣是伊透過新加坡從事成衣進出口之周聰樺向原廠
    商收購過季庫存品而來，並非仿冒品，伊若明知該批成衣係
    仿冒品，大可在進口報單上填載成衣乙批即可，不會據實填
    載品名，伊並無侵害告訴人商標權之犯意云云置辯。辯護意
    旨則另答辯略以：本件被告進口之成衣，乃周聰樺向為POLO
    公司合法代工之印尼OEM 工廠收購而得，並經周聰樺檢驗確
    係真品，而檢附產地證明書自新加坡出口報關海運來臺，周
    聰樺並應被告之要求而立書保證伊出售予被告之所有商品係
    為真品，絕非仿冒，被告因確信系爭扣案成衣為真品，始在
    進口報單上依實填載品名及數量為「POLO BOY'S L/S SHIRT
    WOVEN 100 % COTTON」、「4268 PCE」，如此，海關於「通
    關方式」欄必將之歸為「C3」即「應審應驗」，設若被告明
    知進口之商品並非真品，自無可能於進口報單上詳列仿冒品
    牌之名稱、數量；又系爭扣案成衣乃「真品平行輸入」之商
    品，悉經剪標處理，核無引起消費者混同、誤認、欺矇之虞
    而有違反商標法之情事；本件扣案商品，係經商標權人同意
    將其商標使用於其上，不論告訴人公司事後有無再同意販賣
    ，均與商標法第81條規定之要件不符；另扣案衣物經檢察官
    抽樣後，雖經法院囑託外交部轉駐紐約辦事處送至POLO總公
    司國際反偽冒部門，再由國際反偽冒部門轉至POLO總公司旗
    下POLO RALPH LAUREN CHILDRENSWEAR （POLO兒童服裝部門
    ）鑑定，惟送驗及檢驗人員均相同，同一人所為之檢驗自難
    期有不同之結果，故前開檢驗結果殊無可採等語。
三、經查：
  (一)如附表一所示之商標名稱、圖樣，係美商．波露／羅蘭公司
    有限合夥（英文名稱：THE POLO/LAUREN COMPANY,L.P.）向
    我國智慧局或改制前之中央標準局申請註冊登記，經核准取
    得商標專用權之商標圖樣，分別指定使用於附表一所示之商
    品，且在商標專用期間內；而被告為金秋公司負責人，其於
    97年6 月26日，以金秋公司名義，將使用如附表一所示之商
    標名稱、圖案之襯衫4,205 件自新加坡經基隆港輸入我國，
    並委請華美報關行於同年6 月30日以報單號碼AE/97/2600/5
    217 號進口報單向基隆關稅局報運進口，而遭該局查扣等情
    ，此為被告所不爭執，並經證人即華美報關行承辦本案報關
    之職員余金俊於調查時陳述明確（見偵查卷第4 、5 頁），
    復經原審法院當庭勘驗檢察官於99年9 月9 日會同告訴代理
    人、被告、辯護人、基隆關稅局關員程恒毅等人至基隆關稅
    局西16號倉庫，自被告遭查扣之成衣中隨機取樣之3 件成衣
    ，該3 件扣案衣物之左胸口處均有「騎士騎馬」亦即告訴人
    所享有如附表一編號2 所示之商標圖案，領口處均有「POLO
    」、「by Ralph Lauren 」之布質標示以及「POLOBOYS」、
    「by Ralph Lauren 」之紙質吊牌（見審卷第112 頁），並
    有進口報單2 紙、個案委任書、基隆關稅局扣押貨物收據及
    搜索筆錄、經濟部智慧財產局商標資料檢索服務、中華民國
    商標註冊證等件在卷可佐（見偵查卷第8 、9 頁、第14、15
     頁、第19頁、第90至98頁、第138 至140 頁），堪信此部
    分事實為真實。
  (二)被告委由華美報關行於97年6 月30日以報單號碼AE/97/2600
    /5217 號進口報單向基隆關稅局報運進口之商品，其中4,20
    5 件襯衫經基隆關稅局查扣後，檢察官於99年9 月9 日會同
    告訴代理人、被告、辯護人、基隆關稅局關員程恒毅等人至
    基隆關稅局西16號倉庫，自其中隨機取樣3 件交由基隆關稅
    局保管，有勘驗筆錄在卷可佐（見偵查卷第105 至113 頁）
    。嗣經原審法院將該3 件取樣之成衣呈請臺灣高等法院囑託
    外交部轉駐紐約辦事處送至POLO總公司國際反偽冒部門，再
    由國際反偽冒部門轉至POLO總公司旗下POLO RALPH LAUREN
    CHIL DRENSWEAR（POLO兒童服裝部門），由其安全測試主管
    BEA GAUMER進行檢驗，檢驗結果認該3 件成衣並非該公司生
    產之真品，其原因如下：1.主要標籤無法通過掃瞄偵測。2.
    從未採用該等衣物之用色。3.從未採用衣物上標示品牌、尺
    寸及製造地之標籤。4.洗滌標籤未縫製於標準位置。5.無追
    蹤條碼之標籤。6.將大頭針使用於包裝上，違反兒童安全規
    則。7.未採用此類品質之布料。8.該公司於衣物頸部不置入
    塑膠及紙板卡，此有駐紐約辦事處100 年4 月11日紐約字第
    00542 號函暨POLO公司來函正本1 份在卷可佐（見原審卷第
    30至34頁），細繹前述鑑定意見，可知送鑑定之扣案成衣，
    或真品從未採用該等衣物之用色、或真品從未採用該等衣物
    上之標示品牌、尺寸及製造地之標籤、或真品未採用此類品
    質之布料，顯見系爭扣案成衣與真品之間，存有重大差異，
    絕非真品之次級品或庫存品甚明。被告雖主張系爭扣案成衣
    報運進口而遭基隆關稅局查扣後，該局曾自行抽樣3 件成衣
    後函送鑑定，鑑定結果亦認該3 件成衣並非真品，惟該次鑑
    定之送驗及檢驗人員，與本院將檢察官隨機抽樣之3 件成衣
    呈請臺灣高等法院囑託外交部轉駐紐約辦事處送至POLO公司
    鑑定之送驗及檢驗人員均相同，同一人所為之檢驗，自難期
    有不同之結果，故前開檢驗結果殊無可採等語，然原審法院
    呈請臺灣高等法院囑託外交部轉駐紐約辦事處送至POLO總公
    司鑑定之成衣3 件，係由檢察官於99年9 月9 日會同告訴代
    理人、被告、辯護人、基隆關稅局關員程恒毅等人至基隆關
    稅局西16號倉庫，自被告遭查扣之成衣中隨機取樣後交由基
    隆關稅局保管，業如前述，且原審法院係將之送請POLO總公
    司鑑定，POLO總公司再依其內部之分工，轉至POLO總公司旗
    下POLO RALPH LAUREN CHILDRENSWEAR（POLO兒童服裝部門）
    進行鑑定，該鑑定結果應堪以採信。況被告主張系爭扣案成
    衣乃證人周聰樺向為告訴人公司合法代工之印尼OEM 工廠收
    購而得，商標權人業已同意將其商標使用於其上，為平行輸
    入之真品等情，未據被告提出任何證明文件以資證明，證人
    周聰樺於原審法院審理時雖證稱：伊是專買庫存品，伊所購
    買的都是真品，所謂真品，就是伊認為該批衣服是原廠公司
    找該工廠下單製造，伊就向該工廠買，該工廠賣的應該就是
    真品；伊去向印尼的工廠購買時，工廠並沒有拿原廠授權該
    工廠可以自行販售的證明文件給伊看，只是伊在工廠內曾經
    見過工廠有張貼一些文件，證明該工廠有接原廠的單等語（
    見本院卷第87、88頁、第92至95頁），然國際知名成衣品牌
    公司縱使基於成本之考量，而下單委由其他工廠代工生產、
    製造商品，衡情應無允許代工工廠事後得將原廠未取走之次
    級品、瑕疵品或多生產之商品自行販售予他人，而冒該類商
    品一旦流入市面，將嚴重破壞原廠之商譽、市佔率及市場價
    格之風險之理，況證人周聰樺就其所證稱其係向為原廠合法
    代工生產成衣之工廠購買成衣，所購買者均屬真品乙節，不
    但無法提出任何證明文件證明之，甚且連其商品之來源均不
    肯透露，其證詞之真實性實屬有疑，自難僅憑證人周聰樺片
    面之證詞，即認系爭扣案成衣確係真品無訛。綜上，系爭扣
    案成衣係仿冒告訴人商標之商品，而非真品乙節，應堪以認
    定。
  (三)原審法院將該3 件取樣之成衣呈請臺灣高等法院囑託外交部
    轉駐紐約辦事處送至POLO總公司國際反偽冒部門，再由國際
    反偽冒部門轉至POLO總公司旗下POLO RALPH LAUREN CHILDR
    ENS WEAR （POLO兒童服裝部門），由其安全測試主管BEA
    GAUMER進行檢驗之鑑定報告結果認該3 件成衣並非真品，具
    有證據能力，且鑑定程序合法，其結果亦應堪採信，已如上
    述，被告及辯護人猶執前詞聲請本院再送鑑定，並無必要，
    不應准許。
  (四)被告雖辯稱其係因相信周聰樺之保證，確信系爭扣案成衣為
    真品，而非仿冒品，始將系爭扣案成衣自新加坡經基隆港輸
    入我國云云，查系爭扣案成衣係被告向周聰樺所購買乙節，
    此經證人周聰樺於審理時結證在卷（見原審卷第91頁），並
    有契約書、發票各1 紙在卷可佐（見原審卷第69頁、第74頁
    ），固堪信此部分事實為真實。次查，證人周聰樺於原審審
    理時雖證稱：伊和被告成立買賣時，被告有要求伊所出售的
    東西一定要是真品，所以伊就簽立契約書，保證伊出售予他
    的所有商品絕非仿冒品等語（見原審卷87、88、92頁），而
    觀諸卷附之契約書（見原審卷第69頁）雖載明：「台北金秋
    實業有限公司委託新加坡華裕出入口商私人有限公司負責在
    東南亞地區收購過季零碼庫存剪標成衣或瑕疵商品，由華裕
    公司提供商品目錄（廠牌、品目、數量、產証），經金秋公
    司依所需篩選後，由華裕公司報運出口來台，所有商品係為
    真品絕非仿冒，並提供與原品牌合法授權範圍內予製造商生
    產製造Ｂ級品，而台北金秋實業有限公司則務必遵守上架銷
    售時間、需在同行商品上架銷售1 年後，剪去商標（標籤）
    後始可販售之約定」，然證人周聰樺並非告訴人公司合法授
    權之經銷商，僅係在東南亞地區四處收購過季零碼庫存剪標
    成衣或瑕疵商品之業者，證人周聰樺甚至連其商品之來源均
    不肯透露，被告復自承證人周聰樺並未寄送任何樣品供伊審
    查，則僅憑證人周聰樺片面之保證，何以能確信系爭扣案成
    衣確係真品無訛？又證人周聰樺雖提供「產地證明書」（見
    原審卷第72頁）予被告，然證人周聰樺證稱：該證明書是伊
    先打好、蓋章，再送件給新加坡政府機關，在新加坡時並未
    就貨物逐件檢查等語（見原審卷第93頁），而該紙證明書係
    登載系爭扣案成衣之生產地為印尼，出具該紙證明書之單位
    為「新加坡中華總商會」，非如證人周聰樺所稱係由新加坡
    之政府機關所出具，且該紙證明書至多僅能證明系爭扣案成
    衣之產地為印尼，遍觀該紙證明書之內容，並未擔保系爭扣
    案成衣確係由原廠自行或合法授權他人生產、製造之真品，
    自亦不足做為系爭扣案成衣確屬真品之認定依據。另為打擊
    、防阻不肖之徒仿冒，國際知名成衣品牌公司均設有防偽措
    施及辨別方式，此為眾所周知之事項，國際知名成衣品牌公
    司為避免其商譽、市佔率及市場價格遭到破壞，應無允許其
    代工之工廠事後得將原廠未取走之次級品、瑕疵品或多生產
    之商品，以較低廉之價格自行販售予他人，亦如前述，被告
    既從事成衣服飾針織服裝買賣及有關前開項目進出口之業務
    多年，且自行由國外大量進口成衣，對此自難諉稱不知，況
    被告曾因違反商標法案件，經臺灣臺北地方法院以93年度簡
    字第469 號判處拘役40日確定，另因違反商標法案件，經臺
    灣臺北地方法院以94年度簡字第286 號判處有期徒刑5 月，
    嗣經同法院以95年度簡上字第133 號駁回上訴而確定在案等
    情，此為被告所不爭執，並有判決書2 份、臺灣高等法院被
    告前案紀錄表在卷可佐（見原審卷第5 至7 頁、第145 至14
    9 頁），被告就此雖另辯稱：該2 案所查扣之衣物，同樣都
    是剪標商品，伊當時係因不希望官司纏身，浪費時間及精神
    ，並且怕伊貨源的商業機密，在訴訟過程中曝光，所以才會
    認罪等語（見原審卷第115 頁、118 頁、），然被告所稱係
    因怕貨源曝光，且不欲浪費時間、精神，迫於無奈始坦承犯
    行云云，乃被告個人主觀之動機，無從審認是否屬實，被告
    前既曾2 度因自國外進口剪標商品，經認定有違反商標法之
    情事而遭警查獲，經檢察官分別聲請以簡易判決處刑及提起
    公訴，並均經法院判處罪刑在案，被告於原審審理時並陳稱
    ：所謂之剪標商品，係代工工廠就原廠未收回之成衣，在經
    過2 、3 年以後，為了處理這些過季庫存品，一般代工廠商
    都會將商標剪破後才出售，目的是為了要保護商標權人等語
    （見原審卷第117 、118 頁），則被告對於所謂剪標商品應
    係仿冒他人商標之商品乙節，主觀應無不知之理。被告在歷
    經前開2 案遭判罪科刑之經歷後，於本件僅有證人周聰樺片
    面之保證，及周聰樺所提出之無從認定系爭扣案成衣確係真
    品之產地證明書，而別無其他證明文件足資證明系爭扣案成
    衣確係真品，證人周聰樺出具之契約書上又載明系爭扣案成
    衣需在同行商品上架銷售1 年後，剪去商標（標籤）後始可
    販售，證人周聰樺甚且對於商品之來源堅不透露，又未寄送
    樣品供被告審查之情形下，復又率予自新加坡進口系爭扣案
    成衣，若謂其主觀上確不知系爭扣案成衣為仿冒他人商標之
    商品，實與常情有違，難以採信。至被告雖又辯稱：伊若知
    是仿冒品，大可在進口報單上記載成衣乙批即可，不可能在
    進口報單上詳列品牌之名稱、數量云云，惟仿冒商品多以仿
    冒逼真為常態，海關人員縱使加以查驗，未必均能察覺為仿
    冒商品，且被告委請華美報關行於97年6 月30日以報單號碼
    AE/97/2600/5217 號進口報單向基隆關稅局報運進口之品項
    多達23項，數量龐大，若均僅在進口報單上填載為服飾乙批
    ，反易啟人疑竇而遭嚴格查驗，是縱使被告於進口報單上填
    載系爭扣案成衣之名稱、牌名、規格為「POLO BOY'S L/S
    SHIRT WOVEN 100% COTTON 」，亦難憑此即認被告主觀上並
    非明知進口物為仿冒商品。核被告此部分所為，係犯商標法
    第82條明知為未得商標權人同意，於同一商品，使用相同於
    他人註冊商標之圖樣之商品而輸入罪。
  (五)按商標法第82條所謂「販賣」，係指明知其為仿冒商標產品
    ，意圖營利而有販入或賣出之行為而言，其販入及賣出之行
    為，不必二者兼備，有一即屬成立。本件被告於臺灣向周聰
    樺購買扣案之仿冒商標成衣輸入臺灣係為販賣，雖其於我國
    海關即遭查獲，亦成立商標法第82條之非法販賣罪。被告於
    本院審理時辯稱無販賣之意圖云云，但查被告販入扣案仿冒
    成衣係為販賣，業據其於警詢時供述明確（見偵查卷第7頁
    ），且被告於前案違反商標法案件（經臺灣臺北地方法院以
    94年度簡字第3242號判處有期徒刑5 月，嗣經同法院以95年
    度簡上字第133 號駁回上訴而確定在案）之仿冒成衣之進貨
    來源為周聰樺，與本案相同，為被告所自承（見本院卷第66
    頁），因認本案被告辯稱無販賣意圖，顯係事後卸責之詞，
    諉無足採。核被告此部分所為，係犯商標法第82條明知為未
    得商標權人同意，於同一商品，使用相同於他人註冊商標之
    圖樣之商品而販賣罪。
  (六)又被告雖辯稱所有的衣服回來後都會將商標剪掉，沒有欺騙
    消費者，也不會影響本地代理商的權益等語，惟查經本院於
    審理時當庭勘驗抽樣3 件襯衫，領口部份系爭商標標籤雖有
    用剪刀從中間部份剪斷，但兩端商標圖樣仍留在原地方；另
    吊牌部份雖有用剪刀將標示紙張剪裂，但是並沒有剪斷，吊
    牌還是在；在3 件衣服的左胸部份，仍留有系爭商標騎士騎
    馬圖標誌等情，檢察官、被告及辯護人均不爭執（見本院卷
    第100 頁），且與查獲扣案之仿冒商標成衣照片相符（見偵
    查卷第17至18），而被告於原審法院詢以為何剪標，係陳稱
    將商標「剪破」才出售，其目的是為了要保護商標權人等語
    （見原審卷第117 至118 頁），是被告所辯顯係事後飾卸之
    詞，不足採信。
  (七)綜上所陳，被告前開各項辯解，均難以採信。從而，本案事
    證明確，被告上開商標法第82條之販賣、輸入罪之犯行，均
    洵堪認定，應予依法論科。
四、核被告胡銀生所為，係犯商標法第82條之明知為未得商標權
    人同意，於同一商品，使用相同之註冊商標而販賣及輸入罪
    。被告利用某不知情之海運公司、報關業者（華美報關行）
    所屬相關人員，代其遂行如本判決事實欄二所載之輸入仿冒
    商品之犯行，為間接正犯。被告所犯商標法第82條之輸入罪
    為同法條之販賣之低度行為，為販賣之高度行為所吸收，不
    另論罪。
五、原審判決被告明知為未得商標權人同意，於同一商品，使用
    相同之註冊商標而意圖販賣而輸入罪，固非無見，惟查本案
    被告係犯商標法第82條之輸入罪，且同法條係有「販賣」、
    「意圖販賣而陳列」、「輸出」、「輸入」等4 種犯罪態樣
    並無「意圖販賣而輸入」之態樣，原判決即於理由欄論述被
    告犯輸入罪，卻於主文及事實欄均記載被告「意圖販賣而輸
    入」，其判決主文及事實欄與理由欄所述即有矛盾，且漏未
    就檢察官已起訴之商標法第82條販賣之罪為論斷，其判決即
    屬無可維持，本案被告上訴請求為無罪之判決雖無理由，惟
    原判決既有上開可議之處，自應由本院予以撤銷改判。查被
    告前曾因違反商標法案件，經臺灣臺北地方法院以94年度簡
    字第3242號判處有期徒刑5 月，嗣經同法院以95年度簡上字
    第133 號駁回上訴而確定在案，於95年10月13日易科罰金執
    行完畢，有臺灣高等法院被告前案紀錄表在卷可按（見本院
    卷第4 至8 頁、第85至89頁），其於受有期徒刑之執行完畢
    後，5 年內故意再犯本件有期徒刑以上之罪，為累犯，應依
    刑法第47條第1 項之規定加重其刑。爰審酌被告輸入仿冒商
    標商品之犯行，易使國人判斷商品來源與品質之際發生混淆
    ，並使商標專用權人合法商品之信譽與品質受質疑，且使國
    家國際形象受損，前曾犯有違反商標法之前科紀錄，復又犯
    本件犯行，兼衡本件輸入仿冒商標商品之類型與數量，以及
    被告犯罪之手段、智識程度、犯後否認犯行等一切情狀，量
    處如主文第2 項所示之刑，並諭知易科罰金之折算標準。扣
    案如附表二編號1 所示之物品，係仿冒商標商品，不問屬於
    被告與否，依商標法第83條之規定，均應宣告沒收之。
據上論斷，應依刑事訴訟法第369條第1項前段、第364條、第299
條第1 項前段，商標法第82條、第83條，刑法11條前段、第41條
第1 項前段、第47條第1 項，判決如主文。
本案經檢察官李金定到庭執行職務。
中　　華　　民　　國　　100　 年　　12　　月　　22　　日
                    智慧財產法院第二庭
                          審判長法  官　陳忠行
                                法  官　熊誦梅
                                法  官　曾啟謀
以上正本證明與原本無異。
不得上訴。
中　　華　　民　　國　　100　 年　　12　　月　　22　　日
                                書記官  王月伶

論罪科刑法條：
商標法第82條
明知為前條商品而販賣、意圖販賣而陳列、輸出或輸入者，處1
年以下有期徒刑、拘役或科或併科新臺幣5 萬元以下罰金。